臺灣雲林地方法院刑事裁定
110年度訴字第212號
公  訴  人  臺灣雲林地方檢察署檢察官
被      告  林素珠



選任辯護人  林宜慶律師
上列被告因殺人未遂等案件，經檢察官提起公訴，本院裁定如下
：
    主  文
林素珠自民國壹佰壹拾年拾壹月拾參日起延長羈押貳月。
    理  由
一、按羈押被告，審判中不得逾3月，但有繼續羈押之必要者，
    得於期間未滿前，經法院依第101條或第101條之1規定訊問
    被告後，以裁定延長之；延長羈押期間，審判中每次不得逾
    2月，如所犯最重本刑為10年以下有期徒刑以下之刑者，第
    一審、第二審以3次為限，第三審以1次為限，刑事訴訟法第
    108條第1項、第5項分別定有明文。又羈押強制處分之要件
    中，所謂「犯罪嫌疑重大」，係指法院決定羈押與否時，以
    公訴意旨現時提出之證據，具有表面可信之程度，即為已足
    ，並非需達毫無合理懷疑之有罪心證，此觀刑事訴訟法第15
    9條第2項容許傳聞證據之規定自明。即羈押要件之審查，並
    非認定被告有無犯罪之實體審判，被告是否確實成立犯罪，
    為法院審理之實體判斷問題，與是否羈押被告並無必然關聯
    。至於所謂羈押之必要與否，或執行羈押後有無繼續羈押之
    必要，自許由法院按照訴訟進行程度及其他一切情事，而為
    認定（最高法院29年抗字第57號、46年台抗字第6號判例意
    旨可資參照）。是對被告有無羈押之必要，法院當以有無上
    述羈押之目的，依職權而為目的性裁量。
二、經查：
  ㈠被告林素珠前因涉犯殺人未遂罪、行使偽造私文書罪、詐欺
    取財未遂罪、竊盜罪等罪嫌，經本院訊問後，認其涉犯前開
    犯罪之犯罪嫌疑重大，而殺人罪最輕本刑為10年以上有期徒
    刑，縱使是未遂犯，最輕本刑為5年以上有期徒刑，參酌被
    告本案的犯罪手法，如果成立犯罪的話，可以預期刑度不會
    太輕，而依一般人畏懼重刑處罰的基本人性，並考量被告的
    答辯，有相當理由認其有逃亡之虞，符合刑事訴訟法第101
    條第1項第3款之羈押原因，又被告為謀求親人之保險金預謀
    殺人之行為嚴重危害社會治安，為了保全後續審判程序的進
    行，認為有羈押之必要，爰依刑事訴訟法第101條第1項第3
    款之規定，命被告自民國110年4月13日起羈押3月，被告之
    羈押期間即將屆滿，經本院於110年6月10日訊問後，認羈押
    之原因及必要性均存在，爰依刑事訴訟法第101條第1項第3
    款之規定，裁定被告自110年7月13日起延長羈押2月；被告
    之延長羈押期間即將屆滿，經本院於110年9月7日訊問後，
    認羈押之原因及必要性均存在，爰依前開規定，裁定被告自
    110年9月13日起延長羈押2月在案。
  ㈡被告之延長羈押期間即將屆滿，經本院於110年11月2日訊問
    後，被告與其辯護人對延長羈押均表示請審酌以具保方式代
    替羈押，辯護人則為被告辯稱：被告就其涉犯殺人未遂之事
    實，業已坦承犯行，且同案共犯均已坦承犯行，已無勾串證
    人湮滅證據的情形；逃亡的部分，被告有意願與被害人和解
    ，且現因疫情關係，亦實際上難以出國，應以提出高額具保
    金及限制出境出海等方式代替羈押等語。然經本院審酌被告
    羈押之要件，在於其涉犯殺人未遂等之重罪，犯罪嫌疑重大
    ，是否有畏罪逃避後續審判、執行程序之虞，經審酌全案卷
    證後認為，被告坦承起訴書所載殺人未遂等犯行，然本院認
    被告所涉殺人未遂罪嫌確屬重大，且本案業於110年11月2日
    宣判，認定被告犯殺人未遂等罪，判處有期徒刑9年，現仍
    於上訴期間，其所犯之罪，為最輕本刑5年以上有期徒刑之
    罪，後續尚有上訴、執行程序需進行，一旦判決確定，刑期
    非短，將來為規避刑罰之執行，妨礙審判、執行程序進行之
    可能性增加，且被告案發後有透過家人聯繫共犯彭嘉昱，並
    湮滅證據之情形，尚難認被告就本案業已坦然面對所犯罪刑
    ，而仍有畏罪逃亡之可能，有相當理由足認被告有逃亡之虞
    。又考量被告之犯罪情節，危害社會治安甚鉅，若命被告具
    保、責付、限制住居等限制較小之手段，並命其定期報到，
    尚不足以確保後續審判程序及執行程序之順利進行，從而，
    本院認為本案被告原羈押之原因及必要性仍然存在，而被告
    延長羈押期間於110年11月12日屆滿2月，應自110年11月13
    日起延長羈押期間2月。
三、依刑事訴訟法第108條第1項、第5項，裁定如主文。
中　　華　　民　　國　　110 　年　　11　　月　　5 　　日
　　　　　　　　　刑事第六庭　審判長法　官　鍾世芬
                                    法　官　簡伶潔
                                    法  官  陳韋仁
以上正本證明與原本無異。
如不服本裁定應於送達後5日內向本院提出抗告狀。
中　　華　　民　　國　　110 　年　　11　　月　　5 　　日
                                    書記官  陳映佐